---
title: "Análise"
author: "Beatriz Milz"
date: "13/11/2020"
output: html_document
---

```{r setup, include=FALSE}
knitr::opts_chunk$set(echo = TRUE)
```

## Pesquisa nas bases de dados




- *Scientific Electronic Library Online* (SciELO) (http://www.scielo.org/)

Query:  ((macrometrópole paulista ) OR (macrometrópole) OR (macrometrópole de são paulo)) OR (sao paulo macrometropolis) OR (macrometropolis) 
Todos os índices
30 resultados
Exportar: Formato CSV, todos os registros

```{r}
library(readr)
pesquisa_scielo_13_11_2020 <- read_csv("dados/pesquisa_scielo_13-11-2020.csv", 
    locale = locale())
View(pesquisa_scielo_13_11_2020)
```


- *Science Direct* (https://www.sciencedirect.com)


- *Google Scholar* (https://scholar.google.com.br/)


- Periódicos CAPES (http://www.periodicos.capes.gov.br/)





## Termos Chave


Foram pesquisados artigos que continham, em seu título, os seguintes termos: “Macrometrópole”, “Macrometrópole Paulista”, “Macrometrópole de São Paulo”, “*Macrometropolis*” e “*Sao Paulo Macrometropolis*”.


Query