---
title: "Análise"
author: "Beatriz Milz"
date: "13/11/2020"
output: html_document
---

```{r setup, include=FALSE}
knitr::opts_chunk$set(echo = TRUE)
```

## Pesquisa nas bases de dados

## Termos Chave


Foram pesquisados artigos que continham, em seu título, os seguintes termos: “Macrometrópole”, “Macrometrópole Paulista”, “Macrometrópole de São Paulo”, macrometropolização, “*Macrometropolis*” e “*Sao Paulo Macrometropolis*”.


### *Scientific Electronic Library Online* (SciELO) (http://www.scielo.org/)
13/11/2020
Query:  ((macrometrópole paulista) OR (macrometrópole) OR (macrometrópole de são paulo)) OR (sao paulo macrometropolis) OR (macrometropolis) 
Todos os índices
30 resultados
Exportar: Formato CSV, todos os registros

Dados: Título, Autores, Jornal, Idioma, Ano de publicacao, URL

```{r}
pesquisa_scielo_13_11_2020 <- readr::read_csv("dados/pesquisa_scielo_13-11-2020_2.csv")

```

### Periódicos CAPES (http://www.periodicos.capes.gov.br/)
13/11/2020

Filtro: 

tipo de material: artigos

OK - Busca 1 : No título: Macrometrópole Paulista OR Macrometrópole : 14 resultados


OK - Busca 2: No título: macrometrópole de são paulo OR sao paulo macrometropolis : 6 resultados


OK - Busca 3: No título: macrometropolis : 5 resultados

OK - Busca 4: No título: paulista macrometropolis : 1 resultados

OK - Busca 5: No título: macrometropolização : 0 resultados


### Scopus

Busca: 20/11/2020

Query:
TITLE ( "macrometrópole"  OR  "macrometrópole paulista"  OR  "macrometrópole de são paulo"  OR  "São Paulo Macrometropolis"  OR  "Macrometropolis"  OR  "macrometropolização" )  
15 resultados


```{r}
# scopus_file <- "dados/scopus-20-11-2020.bib"
# df_scopus <- bibliometrix::convert2df(file = scopus_file,
#                                       dbsource = "scopus",
#                                       format = "bibtex")
```


### Google Scholar
Busca: 20/11/2020

Query: "macrometrópole"  OR "macrometrópole paulista"  OR  "macrometrópole de são paulo"  OR  "São Paulo Macrometropolis"  OR  "Macrometropolis"  OR  "macrometropolização" 

aproximadamente 1520 resultados (não são apenas artigos, mas teses também)
Parei na página 9, não aparecia nada de novo


OK - Depois: conferir com a tabela de 2019 se nao falta nenhum trabalho

OK - Artigos com o título em inglês - verificar se tem disponível em português

OK - Arrumar nomes das revistas/padronizar
]

coluna nova: trabalho é de pesquisadores do tematico
