---
title: "Análise"
author: "Beatriz Milz"
date: "13/11/2020"
output: html_document
---

```{r setup, include=FALSE}
knitr::opts_chunk$set(echo = TRUE)
```

## Pesquisa nas bases de dados

## Termos Chave


Foram pesquisados artigos que continham, em seu título, os seguintes termos: “Macrometrópole”, “Macrometrópole Paulista”, “Macrometrópole de São Paulo”, “*Macrometropolis*” e “*Sao Paulo Macrometropolis*”.



nova: PAULISTA MACROMETROPOLIS, macrometropolização


metrópole paulista??




### *Scientific Electronic Library Online* (SciELO) (http://www.scielo.org/)
13/11/2020
Query:  ((macrometrópole paulista) OR (macrometrópole) OR (macrometrópole de são paulo)) OR (sao paulo macrometropolis) OR (macrometropolis) 
Todos os índices
30 resultados
Exportar: Formato CSV, todos os registros

Dados: Título, Autores, Jornal, Idioma, Ano de publicacao, URL

```{r}
pesquisa_scielo_13_11_2020 <- readr::read_csv("dados/pesquisa_scielo_13-11-2020_2.csv")

```

### Periódicos CAPES (http://www.periodicos.capes.gov.br/)
13/11/2020

Filtro: 

tipo de material: artigos

OK - Busca 1 : No título: Macrometrópole Paulista OR Macrometrópole : 14 resultados


OK - Busca 2: No título: macrometrópole de são paulo OR sao paulo macrometropolis : 6 resultados


OK - Busca 3: No título: macrometropolis : 5 resultados

OK - Busca 4: No título: paulista macrometropolis : 1 resultados



- *Science Direct* (https://www.sciencedirect.com)


- *Google Scholar* (https://scholar.google.com.br/)


Depois: conferir com a tabela de 2019 se nao falta nenhum trabalho


